

# **PERFIL**

Soy diseñadora gráfica con más de dos años de experiencia en la creación de identidades visuales, diseño páginas web, edición de videos y fotografía. Mi objetivo es transformar tus ideas en diseños visualmente atractivos y efectivos que conecten con tu audiencia. Disfruto de cada proceso de creación y doy paso a oportunidades donde puedo explorar como profesional y crecer como persona.

# HABILIDADES TÉCNICAS

- -Adobe Illustrator.
- -Adobe Photoshop.
- -Adobe premiere.
- -Adobe Indesing.
- -Figma.
- -Wordpress.

# LAURA VALENTINA MARTÍNEZ GUEVARA

Mauram.1001@outlook.es

**9** 304 211 9022

Socorro - Santander

Bē https://www.behance.net/lauravmartine3

https://laura-design.vercel.app/

## FORMACIÓN ACADÉMICA

COLEGIO UNIVERSITARIO SOCORRO

Bachillerato 2017

UNIVERSIDAD DE INVESTIGACIÓN Y DESARROLLO UDI

Diseño gráfico 2020 - 2024

### **EDUCACIÓN COMPLEMENTARIA**

#### SERVICIO NACIONAL DE APRENDIZAJE SENA

Técnico de implementación y mantenimiento de equipos electrónicos industriales. 2017

### **EXPERIENCIA LABORAL**

#### **VASEPRINT S.A.S**

Enero 2024 - Actual

- -Manejo de redes sociales
- -Creación de contenido audiovisual
- -Diseño y desarrollo de páginas web (wordpress)
- -Gestión de ventas online (mercado libre)

### **Epoca laboratorio**

Julio 2023 - Diciembre 2023

- -Diseño de marca
- -Diseño de etiquetas de producto
- -Manejo de redes sociales
- -Creación de página en shopify